# 政府无偿划拨的土地，如何处理？

提问人：紫色清风 11 时间：2015-09-01 10:12:37
A公司是一家污泥处理企业，某市政府为支持该公司发展，无偿划拨了一块土地，性质为公共设施用地，A公司办理了土地使用权证书。请问该土地使用权该如何列报？

回答人：chenyiwei
如该土地性质为划拨，则无需账务处理。 如果性质为出让，则按近期周边同类或类似土地的出让金水平合理确定初始入账价值，同时贷记递延收益，在该土地使用权年限和特许经营权年限两者孰短摊销。

提问人：紫色清风 11 时间：2015-09-04 15:38:52
该土地是划拨的，出具财务报告时，该土地使用权如何列报？是作为无形资产还是固定资产？

回答人：chenyiwei
划拨土地不入账，不反映在财务报表中。

提问人：fangdaojun 时间：2015-09-04 23:27:29
陈版，如果划拨土地不入账，是不是就会存在一部分账外资产啊？

回答人：chenyiwei
划拨土地的价值不符合资产定义，不能确认为资产。

提问人：Manson_Luci 时间：2016-03-07 15:55:19
陈版，如果国拨土地需要发生一些前期费用，例如土地三通一平、对农民的补偿、办证等费用，应资本化还是费用化比较合适？计入哪个会计科目？

回答人：chenyiwei
划拨土地发生的此类支出可先计入“待摊投资”中，到该土地上的建设项目完工时，按一定方法分摊计入该土地上的房屋建筑物和构筑物成本，在其各自使用年限内计提折旧。

提问人：木子慧敏 时间：2016-04-28 16:14:52
陈版主在以下两个帖子里的回复（http://bbs.esnai.com/forum.php?m ... 2%A6%2B%CD%C1%B5%D8）
（http://bbs.esnai.com/forum.php?m ... 2%A6%2B%CD%C1%B5%D8）中提到，如果无偿划拨土地认定为资本性投入的话，按评估值入资本公积。 但在这个帖子里，土地性质为划拨，无需账务处理。那么，无偿划拨土地到底要不要进行账务处理啊？

回答人：chenyiwei
无偿划拨土地无需账务处理。

提问人：madfrog2011 时间：2017-11-29 21:21:14
请教出租的划拨土地能否作为投资性房地产核算？根据定义，投资性房地产应该可以单独计量和出售，划拨土地好像无法计量。

回答人：chenyiwei
不可以。另外，划拨土地出租涉嫌违规。

提问人：madfrog2011 时间：2017-12-11 21:51:21
陈版，我听郭建华老师的课上讲，收到政府无偿划拨的土地使用权，执行政府补助准则，按公允价值入账，没有公允价值的按名义金额入账，贷记其他收益，好像是这个意思。

回答人：chenyiwei
不可以这样理解。如果取得的土地性质为出让，那也要区分是政府补助或资本性投入。取得的划拨土地可以不入账。

提问人：nkcxcx 时间：2018-05-09 02:08:18
陈老师您好。请问下， （ 1 ）企业获得的划拨土地，是所有情况下都不需要入账么？政策依据是啥？ （ 2 ）部分地方政府平台公司，将政府划拨的土地入账了，那是这类企业账务处理存在不合理之处么？

回答人：chenyiwei
划拨土地，除了1994-95年全国性国有企业清产核资期间按当时的财工字[1995]108号文等相关规定作为固定资产估价入账以外，其他情况不得入账，依据是《企业财务通则（ 2006 ）》第五十七条。

提问人：JennyMao1118 时间：2019-07-24 15:45:23
陈老师您好，某城投公司账面存在大额的划拨土地使用权，经评估机构评估，以公允价值计入投资性房地产，这样是否也是不符合规定的？如果该公司划拨土地使用权不做账务处理，那将产生大额的表外资产，可以这么处理吗？

回答人：chenyiwei
划拨土地使用权不得确认为投资性房地产，更不能以公允价值计量。